---
title: "Heatmaps en R con datos no estandarizados"
author: "Midhely García"
date: "3/9/2022"
output: html_document
---
CARACTERISTICAS DE LOS AUTOS 
```{r}
?mtcars

mtcars
```

Identificar que tipo de datos tengo
```{r}
class(mtcars)
```

Transformar el data frame en una matriz
```{r}
mtcars_matrix <- data.matrix(mtcars)
class(mtcars_matrix)

heatmap(mtcars_matrix)
```

¿Se parece a lo que esperabas?
Mire la página de ayuda de la función y lea la descripción del scale argumento en particular
```{r}
?heatmap
```

La escala es importante: los valores deben centrarse y escalarse en filas o columnas. 
En nuestro caso, queremos visualizar altibajos en cada variable, que están en columnas.
```{r}
heatmap(mtcars_matrix, scale = "colum")
```

Hacer nuestra propia paleta de colores
```{r}
colores_blue <- colorRampPalette(c("lightblue", "cornflowerblue", "navyblue" ))(256)
```

Con AMBOS denogramas por default, se ordenan las variables por cluster de pertenencia
```{r}
heatmap(mtcars_matrix,
        scale = "colum",
        col = colores_blue)
```

Eliminar dendrogramas
El dendrograma de columna realmente no tiene sentido para este conjunto de datos. Rowv y Colvse puede configurar para NAeliminar dendrogramas, lo que también significa que los datos no se reorganizarán de acuerdo con el método de agrupación.

Se respeta el orden de las columnas, porque se borró el dendrograma de las columnas, ya no se ordena por cluster no se respeta el orden de los renglones, porque estos si tienen clusteo
```{r}
heatmap(mtcars_matrix,
        scale = "colum",
        col = colores_blue, 
        Colv = NA,
        margins = c(5,10),
        xlab = "especificación de características", 
        ylab = "modelos de autos", 
        main = "mapa de calor")


colnames(mtcars_matrix)
```

Asegurarse de tener instalado viridis install.package("viridis") 
paletas por defecto rainbow, heat.colors, terrain.colors, topo.colors, cm.colors

Llamar a librería
```{r}
library(viridis)
viridis_pal()
```

col = viridis_pal(option = "viridis") (6))
 viridis, magma, plasma, cividis, inferno
```{r}
heatmap(mtcars_matrix,
        scale = "colum",
        col = viridis_pal(option = "viridis")(6), 
        Colv = NA,
        margins = c(5,10),
        xlab = "especificación de caracteristicas", 
        ylab = "modelos de autos", 
        main = "mapa de calor")

heatmap(mtcars_matrix,
        scale = "colum",
        col = viridis_pal(option = "magma")(6), 
        Colv = NA,
        margins = c(5,10),
        xlab = "especificación de caracteristicas", 
        ylab = "modelos de autos", 
        main = "mapa de calor")

heatmap(mtcars_matrix,
        scale = "colum",
        col = rainbow (6), 
        Colv = NA,
        margins = c(5,10),
        xlab = "especificación de caracteristicas", 
        ylab = "modelos de autos", 
        main = "mapa de calor")
```


Correr comando para saber valores altos (el valor más bajo es el de la izquierda y el más alto el extremo derecho)
```{r}
image(1:6,1,as.matrix(1:6), col = rainbow (6), xlab="Leyenda", ylab="", xaxt="n", yaxt="n", bty="n")
```



##################################################################################################
Datos extra

datos <- mtcars

Para que las variables sean comparables bajo un mismo esquema de colores se estandarizan. Técnica para dendograma:

datos <- scale(datos)

heatmap(x = datos, scale = "none",
        distfun = function(x){dist(x, method = "euclidean")},
        hclustfun = function(x){hclust(x, method = "average")},
        cexRow = 0.7)

colores1 <- colorRampPalette(c("red", "white", "blue"))(256)

heatmap(x = datos, scale = "none", col = colores_blue, cexRow = 0.7)

colores_blue <- colorRampPalette(c("lightblue", "cornflowerblue", "navyblue"))(256)



 Paleta de color viridis
 
library(viridis)
colores2 <- viridis(256)
heatmap(x = datos, scale = "none", col = colores2,
        distfun = function(x){dist(x, method = "euclidean")},
        hclustfun = function(x){hclust(x, method = "average")},
        cexRow = 0.7)

Es posible añadir información adicional (annotate) en las filas o columnas con los argumentos RowSideColors y ColSideColors. Por ejemplo, supóngase que los primeros 16 coches proceden de China y los 16 últimos de América.
Se codifica con color naranja a los coches procedentes de China y con morado a los de América

colores2 <- viridis(256)
heatmap(x = datos, scale = "none", col = colores2,
        distfun = function(x){dist(x, method = "euclidean")},
        hclustfun = function(x){hclust(x, method = "average")},
        RowSideColors = rep(c("orange", "purple"), each = 16))
